【裁判字號】    97,易,1258
【裁判日期】    971230
【裁判案由】    竊盜
【裁判全文】
臺灣高雄地方法院刑事判決              97年度易字第1258號
公  訴  人  臺灣高雄地方法院檢察署檢察官
被      告  乙○○
                    （現於臺灣高雄第二監獄執行中）
            丁○○
                      1號
                    （現於臺灣高雄監獄執行中）
上列被告因竊盜案件，經檢察官提起公訴（97年度偵字第6830
號），本院判決如下：
    主  文
乙○○犯竊盜罪，累犯，處有期徒刑柒月；又犯竊盜罪，累犯，
處有期徒刑陸月。應執行有期徒刑拾月，未扣案之萬能鑰匙壹支
沒收。
丁○○無罪。
    事  實
一、乙○○意圖為自己不法之所有，以所有之萬能鑰匙，於96年
    9 月9 日下午3 時30分許，在台南市○區○○街114 巷停車
    場，竊取天禾機電企業有限公司所有，交由壬○○使用車號
    4285-JF 、價值約新台幣（下同）30萬元之吉普車1 輛；另
    於96年9 月14日下午6 時40分許，以上開方式，在高雄市鼓
    山區○○○路214 巷口，竊取庚○○（起訴書誤載楊玉玲）
    所有車號0082-NY 、價值約10萬元之自用小客車1 輛；並均
    於得手後，拆卸2 車車牌，將竊取之2 車出售牟利，嗣丁○○於96年10月18日中午12時30分許，另犯強盜案件在高雄市
    楠梓區德惠橋上為警逮捕，協助警方於同日晚間9 時許，在
    台南縣仁德鄉○○村○○路○段770 號前水溝內取出附表所
    示2 車之失竊車輛車牌，而循線查獲上情。
二、案經高雄市政府警察局楠梓分局報告臺灣高雄地方法院檢察
    署檢察官偵查起訴。
    理  由
甲、證據能力方面：
    本件證人即被害人壬○○、庚○○、癸○○、戊○○、辛○○、丙○○、己○○、甲○○（下稱壬○○等8 人）於警詢
    時，證人陳棋楊、鄭金龍、黃登發於警詢及偵查中所為之證
    述，均為被告乙○○、丁○○2 人以外之人於審判外之言詞
    陳述；證人即同案被告乙○○於警詢及偵查中所為不利丁○○之證述，為被告丁○○以外之人於審判外之言詞陳述；卷
    附高雄縣政府警察局車輛協尋電腦輸入單、贓物認領保管單
    、車號查詢汽車車籍資料各8 紙，則係被告以外之人於審判
    外之書面陳述。公訴人及被告2 人就上開言詞及書面陳述，
    均同意作為證據。本院審酌上開證人即被害人壬○○等8 人
    於警詢係說明本件車輛失竊之原因及過程，證人陳棋楊、鄭
    金龍、黃登發係說明買受失竊車輛之情形；上述車輛協尋電
    腦輸入單、車籍資料、贓物認領保管單，係被害人失竊及認
    領遭搶、被竊物品之證明，均具有相當之中立性。審酌前開
    言詞及書面陳述作成時之情況均屬正常，且與本案相關之待
    證事實具有關聯性，證明力非明顯過低，均認適當作為本案
    之證據，依刑事訴訟法第159 條之5 第1 項之規定，認上開
    陳述均有證據能力。
乙、有罪部分：
一、上開犯罪事實，業據被告乙○○於警詢、偵查及本院審理中
    自白甚詳，核與證人即被害人壬○○、庚○○於警詢之證述
    情節大致相符；並有高雄市政府警察局車輛尋獲電腦輸入單
    、4285-JF 之車號查詢汽車車籍資料及營利事業登記基本資
    料查詢1 紙、0082-NY 之車號查詢汽車車籍資料1 紙、壬○○及庚○○出具之贓物認領保管單各1 紙在卷可稽；此外，
    復有上開失竊車輛車號4285-JF 、0082-NY 之車牌各2 面扣
    案可資佐證（業由壬○○、庚○○領回）。本件事證明確，
    被告乙○○上開2 次竊盜犯行堪予認定。
二、核被告乙○○先後所為，均係犯刑法第320 條第1 項之竊盜
    罪。其先後犯行，犯意各別，時間有異，被害人不同，應予
    分論併罰。又被告前因2 次侵占案件，經臺灣雲林地方法院
    以92年度簡上字第132 號、92年度易字第440 號判決有期徒
    刑5 月及8 月確定，於93年7 月8 日入監執行，並於94年7
    月7 日執行完畢，有臺灣高等法院被告前案紀錄表在卷可稽
    ，其於有期徒刑執行完畢後5 年之內，故意再犯本件有期徒
    刑以上之罪，應依刑法第47條第1 項之規定論以累犯，並加
    重其刑。本件審酌被告乙○○正值壯盛，執行完畢出監，仍
    不憑己力賺取報酬、獲取所需，僅因一己之私，任意竊取他
    人財物，另參酌其犯罪手段、竊取2 部車輛價值分別約30萬
    、10萬元，及所竊車輛均已拆卸車牌轉賣，致被害人無從追
    回等一切情狀，爰分別量處如主文所示之刑，並定其應執行
    之刑，以示懲儆。至未扣案之萬能鑰匙1 支，為被告自承所
    有供本件竊車所用之物，且無證據證明業已滅失，業據被告
    於本院審理時供明在卷（97年12月19日審判筆錄第15頁），
    應依刑法第38條第1 項第2 款規定，宣告沒收之。
丙、無罪部分：
一、公訴意旨另以：被告丁○○意圖為自己不法之所有，於附表
    所示時間、地點，竊取附表所示之車輛共計6 輛，得手將之
    出售得利，嗣丁○○於96年10月18日中午12時30分許，另犯
    強盜案件在高雄市楠梓區德惠橋上為警逮捕，協助警方於同
    日晚間9 時許，在台南縣仁德鄉○○村○○路○段770 號前
    水溝內取出附表所示6 部車輛之失竊車牌，而循線查獲上情
    。因認被告丁○○均涉犯刑法第320 條第1 項之竊盜罪嫌。
二、按犯罪事實應依證據認定之，無證據不得認定其犯罪事實。
    不能證明被告犯罪者，應諭知無罪之判決，刑事訴訟法第
    154 條第2 項、第301 條第1 項前段分別定有明文。次按事
    實之認定，應憑證據，如未能發現相當證據，或證據不足以
    證明，自不能以推測或擬制之方法，以為裁判基礎（最高法
    院40年台上字第86號判例參照）。又按告訴人之告訴，係以
    使被告受刑事訴追為目的，是其陳述是否與事實相符，仍應
    調查其他證據以資審認（最高法院52年台上字第1300號判例
    意旨參照）。而依刑事訴訟法第161 條第1 項之規定：檢察
    官就被告犯罪事實，應負舉證責任，並指出證明之方法。因
    此，檢察官對於起訴之犯罪事實，應負提出證據及說服之實
    質舉證責任。倘其所提出之證據，不足為被告有罪之積極證
    明，或其指出證明之方法，無從說服法院以形成被告有罪之
    心證，基於無罪推定之原則，自應為被告無罪判決之諭知（
    最高法院92年台上字第128 號判例參照）。
三、本件公訴意旨認被告丁○○涉犯上開6 件竊盜犯行，係以證
    人即告訴人癸○○、戊○○、辛○○、丙○○、己○○、甲○○（下稱癸○○等6 人）於警詢時之證述，證人即收購廢
    車之廠商陳棋楊、鄭金龍、黃登發於警詢及偵查中所為之證
    述；證人即同案被告乙○○於警詢及偵查中所為不利丁○○
    之證述；卷附高雄縣政府警察局車輛協尋電腦輸入單、贓物
    認領保管單、車號查詢汽車車籍資料各6 紙，為其論據。
四、訊據被告丁○○堅詞否認有竊取起訴書附表所示6 輛汽車之
    犯行，並於本院審理中辯稱這些車子都不是我偷的，都是乙○○偷的，因為查獲車牌的地方是乙○○租的，而且我之前
    有跟乙○○去偷過二台車，知道乙○○偷完車之後，都會將
    車牌丟在查獲地點，所以我以此推論這些車牌所屬的車輛是
    乙○○所竊取的，我會跟警察說的原因，是因為我看不慣乙○○去偷人家的車，所以才主動跟警察提起等語（審易卷第
    第37頁背頁）。經查：
(一)本件證人即告訴人癸○○等6 人於警詢時所言，僅得證明附
    表所示6 部車輛，係被害人癸○○等6 人車輛如何遭竊之事
    實，被害人癸○○等6 人均未親眼目睹被告丁○○有何竊取
    行為，自難僅憑被害人癸○○等6 人對被告丁○○提出告訴
    ，即遽認被告丁○○涉有本件竊盜犯行。又證人即同案被告
    乙○○於警詢、偵查及本院審理中雖一再證稱附表所示之6
    部失竊車輛，係被告丁○○所竊取；惟本件收購廢車之廠商
    即陳棋楊、鄭金龍、黃登發於警詢及偵查中均證述不認識被
    告丁○○，證人陳棋楊、黃登發另證稱係向被告乙○○購買
    報廢車輛，證人鄭金龍另證稱係向陳棋楊轉買報廢車輛等語
    ；是證人乙○○之指證能否採信，已非無疑？
(二)本件係被告丁○○另犯強盜案件為警逮捕，協助警方在台南
    縣仁德鄉○○村○○路○段770 號前水溝內取出附表所示2
    車之失竊車輛車牌，而循線查獲乙○○，已如前述；是證人
    乙○○於偵查及本院審理中改稱附表所示之6 部失竊車輛，
    係被告丁○○所單獨竊取，其證詞亦恐有推諉卸責及挾怨報
    復之虞；又證人即同案被告乙○○於警詢係證稱我與丁○○
    共同竊車，我們都平分贓款云云（警卷第5 、8 頁）；嗣於
    檢察官偵查中則改證稱有2 部車子是我偷的，其他是丁○○
    偷的云云（偵卷第23頁）；是證人乙○○於警詢及本署偵查
    中之證述顯屬前後不一，其證詞之真實性及可信度，更難採
    信。
(三)本件除證人乙○○於警詢及本署偵查中前後不一之證述外，
    遍觀全卷並未有其他被告丁○○竊車之具體事證，自不能徒
    以證人乙○○前後不一之證述，遽認被告丁○○有何附表所
    示之竊車犯行。
五、綜上，起訴意旨所舉上開證據，均不足為被告丁○○有何竊
    車行為。換諸前揭法條規定及判例意旨，本件被告丁○○之
    犯罪既屬不能證明，自應為被告丁○○無罪之諭知。
丁、據上論斷，應依刑事訴訟法第299 條第1 項前段、第301 條
    第1 項，刑法第320 條第1 項、第47條第1 項、第51條第5
    款、第38條第1 項第2 款，刑法施行法第1 條之1 ，判決如
    主文。
本案經檢察官黃子宜到庭執行職務。
中    華    民    國    97    年    12    月    30    日
                  刑事第五庭  法  官    蘇揚旭
以上正本證明與原本無異。
如不服本判決應於收受送達後10日內向本院提出上訴書狀，並應
敘述具體理由；如未敘述上訴理由者，應於上訴期間屆滿後20日
內向本院補提理由書（均須按他造當事人之人數附繕本）「切勿
逕送上級法院」。
中    華    民    國    97    年    12    月    30    日
                              書記官    莊正彬
附錄所犯法條：
刑法第320條：
（普通竊盜罪、竊佔罪）
意圖為自己或第三人不法之所有，而竊取他人之動產者，為竊盜
罪，處 5 年以下有期徒刑、拘役或 5 百元以下罰金。
意圖為自己或第三人不法之利益，而竊佔他人之不動產者，依前
項之規定處斷。
前二項之未遂犯罰之。
附表（被告丁○○竊取之車輛）：
┌──┬──────┬────────┬───┬────┬──┬────┐
│編號│  竊取時間  │  竊取地點      │被害人│車牌號碼│竊取│  備註  │
│    │            │                │      │        │方式│        │
├──┼──────┼────────┼───┼────┼──┼────┤
│ 一 │96年9月6日下│高雄縣岡山鎮竹圍│癸○○│VC－5266│不詳│車主登記│
│    │午3時許     │東街66號前      │      │        │    │為李欣諭│
├──┼──────┼────────┼───┼────┼──┼────┤
│ 二 │96年9月6日下│高雄縣湖內鄉民生│戊○○│5S－4982│不詳│        │
│    │午4時30分許 │街122號旁空地   │      │        │    │        │
├──┼──────┼────────┼───┼────┼──┼────┤
│ 三 │96年9月10日 │高雄縣岡山鎮河華│辛○○│3987－FB│不詳│車主登記│
│    │4 時50分許  │路61號          │      │        │    │為陳明華│
├──┼──────┼────────┼───┼────┼──┼────┤
│ 四 │96年9月14日 │高雄縣湖內鄉村中│丙○○│ZR－4685│不詳│        │
│    │22時45分許  │山路1 段580 號  │      │        │    │        │
├──┼──────┼────────┼───┼────┼──┼────┤
│ 五 │96年9月15日 │高雄縣岡山鎮中山│己○○│4928－JG│不詳│車主登記│
│    │0 時40分許  │北路80號        │      │        │    │為歐月香│
├──┼──────┼────────┼───┼────┼──┼────┤
│ 六 │96年9月16日 │高雄縣湖內鄉湖東│甲○○│UT－5252│不詳│        │
│    │晚間9時許   │村東方路45巷    │      │        │    │        │
└──┴──────┴────────┴───┴────┴──┴────┘


司法院資訊處製作；財團法人民間司法改革基金會備份。
